臺灣臺中地方法院刑事裁定
111年度聲字第2583號
聲明異議人
即  受刑人  梅君子



上列聲明異議人即受刑人因懲治盜匪條例案件，向本院聲明異議
，本院裁定如下：
    主  文
聲明異議駁回。
    理  由
一、聲明異議意旨略以：聲明異議人即受刑人甲○○（下稱異議人
    ）於民國74年間所犯案件，經本院判處有期徒刑8月，於74
    年4月28日執行完畢（下稱第一案），又因懲治盜匪條例案
    件，經臺灣高等法院臺中分院以76年度上重一訴字第63號判
    決認定為累犯並判處有期徒刑8年確定，嗣經同法院以裁定
    減為有期徒刑5年4月確定（下稱第二案）；而上述第一案業
    經本院認符合少年事件處理法第83條之1第2項之規定，函請
    有關機關塗銷該案之前案紀錄，則第一案既已塗銷紀錄，則
    第二案之前案紀錄應自動更改為「非累犯」，以利異議人重
    獲得予呈報假釋之資格等語。
二、按受刑人或其法定代理人或配偶，以檢察官執行之指揮為不
    當者，得向「諭知該裁判」之法院聲明異議，刑事訴訟法第
    484條定有明文。又所謂「檢察官執行之指揮不當」，係指
    就執行之指揮違法及執行方法不當等情形而言，判決、裁定
    確定後即生效力，檢察官如依確定判決、裁定內容指揮執行
    ，自難指檢察官執行之指揮為違法或其執行方法不當；又合
    乎刑法假釋要件之受刑人，執行監獄之假釋審查委員會得基
    於假釋制度之立法目的，就該受刑人是否已有「悛悔實據」
    、「無再犯之虞」等詳加審酌而為准否之決議後，報請法務
    部審核，是該假釋之准否既非由檢察官決定，而係繫於監獄
    之假釋審查委員會及法務部審查之結果，則監獄之假釋審查
    委員會否決受刑人准予假釋之決議，自難謂係檢察官指揮執
    行之結果，不生檢察官執行之指揮是否違法或執行方法是否
    不當而得向法院聲明異議之問題（最高法院99年度台抗字第
    605號裁定意旨參照），而如何適用「行刑累進處遇條例」
    及提報假釋，分屬監獄及法務部之職權，不在檢察官執行指
    揮之列，均不得向法院聲明異議（最高法院111年度台抗字
    第880號裁定意旨參照）。
三、經查，異議人前所犯第一案業經執行完畢，且經本院認合於
    少年事件處理法第83條之1第2項之規定，而函請有關機關塗
    銷該前案紀錄，至於所犯第二案經臺灣高等法院臺中分院判
    處有期徒刑8年，嗣經同法院以77年度聲減字第1530號減為
    有期徒刑5年4月確定等情，有本院111年6月14日中院平少少
    111少聲2字第1110041666號函及臺灣高等法院被告前案紀錄
    表等在卷可憑。異議人雖主張其第一案已經塗銷，第二案即
    不構成累犯等情，惟檢察官依確定判決內容指揮執行，難指
    檢察官執行之指揮為違法或其執行方法不當，另法院確定判
    決有無違法、不當，實與檢察官執行指揮無涉，不得以聲明
    異議方式救濟之，更何況該第二案據以執行之裁判為臺灣高
    等法院臺中分院之刑事確定判決，並非本院，異議人向無管
    轄權之本院聲明異議，亦於法未合；再者，異議人於執行後
    ，如何適用「行刑累進處遇條例」及提報假釋，分屬監獄及
    法務部之職權，並非檢察官職掌事項，不在檢察官執行指揮
    之列（應循行政爭訟途徑救濟），而不生執行指揮違法或執
    行方法不當之問題，也不得向法院聲明異議。
四、從而，本件聲明異議於法未合，應予駁回。
五、依刑事訴訟法第486條之規定，裁定如主文。
中　　華　　民　　國　　111 　年　　8 　　月　　24　　日
                  刑事第十二1庭    法官    廖慧娟　　
以上正本證明與原本無異。
如不服本裁定，應於收受送達後5日內向本院提出抗告狀。（應
附繕本）
　　　　　　　　　　　　　　　　書記官　　陳青瑜
中　　華　　民　　國　　111 　年　　8 　　月　　24　　日